臺灣嘉義地方法院民事裁定
111年度朴簡聲字第18號
聲  請  人  李國彬  


相  對  人  徐正吉  

            龔岸    
            黃朝順  

            黃傑    
            戴金龍  
            黃義勇  
            黃嘉發  
            陳崑旺  
            黃阿美  
            財政部國有財產署南區分署（即黃朝進之遺產管理
            人）      

法定代理人  黃莉莉  
上列當事人間請求分割共有物事件，聲請人聲請確定訴訟費用額
，本院裁定如下： 
    主  文
相對人應給付聲請人之訴訟費用額確定為如附表二「應負擔訴訟
費用額」欄所示之各該金額，及自本裁定送達之翌日起至清償日
止，按年息5％計算之利息。 
    理  由
一、按法院未於訴訟費用之裁判確定其費用額者，第一審受訴法
    院於該裁判有執行力後，應依聲請以裁定確定之，並應於裁
    定送達之翌日起，加給按法定利率計算之利息，民事訴訟法
    第91條第1項、第3項，分別定有明文。 
二、本件聲請人與相對人間請求分割共有物事件，前經本院以10
    9年度朴簡字第200號民事判決確定，訴訟費用由兩造按該判
    決主文第3項即如附表二「訴訟費用負擔比例」欄所示負擔
    等情，此經本院調取上開卷宗核閱屬實。而聲請人主張其於
    上開事件支出如附表一所示訴訟費用合計新臺幣（下同）27
    ,020元，業據其提出訴訟費用計算書及本院自行收納款項收
    據、地政規費徵收聯單、戶政規費收據等件為證，經本院審
    閱上開卷宗查核無訛。是相對人應負擔之訴訟費用額，依附
    表二確定為如「應負擔訴訟費用額」欄所示金額，並依民事
    訴訟法第91條第3 項之規定，加給自本裁定送達翌日起至清
    償日止，按年息5％計算之利息。另聲請人委託地政士辦理土
    地分割服務費34,980元部分，係為判決確定後辦理共有物分
    割登記所生之費用，非屬本件訴訟程序中所支出之必要費用
    ，其聲請於法未合，應予駁回。 
三、依民事訴訟法第91條，裁定如主文。 
中　　華　　民　　國　　111 　年　　9 　　月　　19　　日
                  臺灣嘉義地方法院朴子簡易庭
                                  法　官　陳思睿
以上為正本係照原本作成。
如不服本裁定，應於送達後10日內，向本院提出抗告狀並表明抗
告理由，如於本裁定宣示後送達前提起抗告者，應於裁定送達後
10日內補提抗告理由書（須附繕本）。
中　　華　　民　　國　　111 　年　　9 　　月　　19　　日
 　　　　　　 　　　　　          書記官  周瑞楠
附表一：
計       算        書   項           目 金         額 備                 註 第一審裁判費　　 4,520 元 聲請人於109年6月24日預納 地籍圖謄本及土地勘查複丈費        1,900 元 聲請人於109年7月27日預納 戶籍謄本          150 元 聲請人於109年8月21日預納 地籍圖謄本及土地勘查複丈費 1,750 元 聲請人於109年10月26日預納 地籍圖謄本及土地勘查複丈費 8,000 元 聲請人於109年12月17日預納 地籍圖謄本及土地勘查複丈費 2,550 元 聲請人於110年3月3日預納 地籍圖謄本及土地勘查複丈費 8,150 元 聲請人於110年9月30日預納 合        計 27,020元  

附表二：　　　　　　　　　　　　　　　　　
編號 相對人 訴訟費用負擔比例 應負擔訴訟費用額 1 徐正吉 1/3 9,007元 2 龔岸 1/9 3,002元 3 黃朝順 1/54 500元 4 黃傑 1/54 500元 5 財政部國有財產署南區分署（即黃朝進之遺產管理人）  1/54 500元 6 戴金龍 1/9 3,002元 7 黃義勇 1/12 2,252元 8 黃嘉發 1/12 2,252元 9 陳崑旺 1/9 3,002元 10 黃阿美 3/36 2,252元  備註：應負擔訴訟費用額，元以下4捨5入。